# 事务所计提的执业风险基金该如何进行账务处理？

提问人：shenjixiaozhang 时间：2019-11-12 06:30:13
陈版。事务所计提的执业风险基金该如何进行账务处理？又如何列报呢？

回答人：chenyiwei
根据《会计师事务所、资产评估机构、税务师事务所会计核算办法》（财会[2001]61 号）：
二、事务所在执行《企业会计制度》的基础上，作如下调整：
(一) 增设”2333 职业风险基金”科目
” 职业风险基金” 科目核算事务所按规定提取的用于职业风险赔偿的准备金。事务所提取职业风险基金时，借记” 管理费用--职业风险基金” 科目，贷记”职业风险基金”科目；事务所依法赔偿时，借记”职业风险基金”科目，贷记”银行存款” 科目。如果所提取的职业风险基金不足以赔偿时，其差额直接计入当期损益。
(二) 在” 管理费用” 科目下设置”职业责任保险费” 明细科目” 管理费用--职业责任保险费” 科目核算事务所为抵御风险、保护有关当事人的利益而支付的各种保险费。事务所支付职业责任保险费时，借记”管理费用--职业责任保险费” 科目，贷记” 银行存款” 等科目。
三、财务会计报告
(一)资产负债表各项目应当按照《企业会计制度》规定的格式进行设置，并作如下调整：
1. 在”专项应付款” 项目下增设” 职业风险基金” 项目，反映事务所按照规定提取的用于职业风险赔偿的准备金余额；